【裁判字號】    95,交簡上,48
【裁判日期】    950621
【裁判案由】    過失傷害
【裁判全文】
臺灣臺南地方法院刑事判決            95年度交簡上字第48號
上  訴  人  臺灣臺南地方法院檢察署檢察官
上  訴  人
即  被  告  丙○○
上列上訴人因被告過失傷害案件，不服本院95年度交簡字第204
號中華民國95年3月10日第一審判決（聲請簡易判決處刑書案號
：95年度調偵字第46號），提起上訴，並就被訴之事實為有罪之
陳述，本院管轄之第二審合議庭裁定進行簡式審判程序，判決如
下：
    主  文
上訴駁回。
丙○○緩刑貳年。
    事 實 及 理 由
一、本院審理結果，認第一審簡易判決認事、用法及量刑均無不
    當，應予維持，並引用第一審簡易判決書及檢察官聲請簡易
    處刑書記載之事實（被告丙○○駕駛之營業小貨車車牌更正
    為ＹＺ－九五八號；告訴人乙○○沿永二街騎乘輕型機車之
    行向更正為由東往西）、證據及理由（如附件）。
二、(一)檢察官上訴意旨，以被告於告訴人乙○○車禍事故發生後
    ，拒與告訴人乙○○和解，且迄今仍未賠償告訴人及其家屬
    所受之損害，犯後態度不佳，顯無悔意，原審僅諭知有期徒
    刑四月之罪刑，難認允當等語；(二)被告上訴意旨，以檢察官
    聲請簡易判決處刑書內犯罪事實之記載，有諸多不符之處，
    且依鑑定委員會之分析意見，乃係告訴人無照駕駛輕型機車
    ，行經設有行車管制號誌肇事岔路口，未依號誌指示行駛，
    為肇事原因，懇請鈞長重新審理，以免受冤等語。惟查被告
    於本院受理該案後，已與告訴人家屬達成民事調解，獲得告
    訴人家屬原諒，有調解筆錄一紙附卷可佐，且於本院審理中
    ，就被訴之犯罪事實，坦認不諱，則檢察官及被告前揭上訴
    意旨指摘之處，均難認有理由，應均予駁回。
三、末查被告前曾受有期徒刑以上刑之宣告，執行完畢後，五年
    內未曾受有期徒刑以上刑之宣告，有臺灣高等法院被告前案
    紀錄表及臺灣臺南地方法院檢察署刑案資料查註記錄表各一
    紙在卷可考，被告係因一時駕車不慎，致告訴人受傷，惟被
    告於一審判決後已與告訴人家屬就民事損害賠償部分以四十
    五萬元達成和解，又被告肇事後坦承犯行，犯後態度良好，
    本院因認被告經此偵審程序教訓及刑之宣告，當知所警惕，
    信無再犯之虞，綜核各情，認其所宣告之刑，以暫不執行為
    適當，爰併予宣告緩刑二年，以啟自新。
四、據上論斷，應依刑事訴訟法第四百五十五條之一第一項、第
    三項、第三百六十四條、第二百七十三條之一第一項、第三
    百七十三條、第三百六十八條，刑法第七十四條第二款，判
    決如主文。
本案經檢察官甲○○到庭執行職務。
中    華    民    國    95    年    6     月    21    日
                刑事第三庭  審判長法  官  陳振謙
                                  法  官  鍾邦久
                                  法  官  王慧娟
以上正本證明與原本無異。
不得上訴。
中    華    民    國    95    年    6     月    22    日
                                  書記官  陳淑貞
附錄本案論罪科刑法條全文：
中華民國刑法第284條第2項 (過失傷害罪)
從事業務之人，因業務上之過失傷害人者，處1年以下有期徒刑
、拘役或1 千元以下罰金，致重傷者，處 3 年以下有期徒刑、
 拘役或 2 千元以下罰金。


司法院資訊處製作；財團法人民間司法改革基金會備份。
